臺灣橋頭地方法院民事判決　　　　　　110年度橋簡字第767號
原　　　告　高雄市政府

法定代理人　陳其邁　
訴訟代理人　童守源　
被　　　告　黃建昌　

上列當事人間請求清償借款事件，經臺灣高雄地方法院移送前來
（110 年度雄簡字第1341號），本院於民國110 年11月10日言詞
辯論終結，判決如下：
    主  文
被告應給付原告新臺幣貳拾柒萬壹仟貳佰捌拾參元，及自民國一
○九年七月十六日起至清償日止，按週年利率百分之零點八二計
算之利息；暨自民國一○九年八月十七日起至清償日止，逾期在
六個月以內者，按上開利率百分之十、逾期超過六個月者，按上
開利率百分之二十計算之違約金。
訴訟費用由被告負擔。
本判決得假執行。但被告如以新臺幣貳拾柒萬壹仟貳佰捌拾參元
供擔保後，得免為假執行。
    事實及理由
一、原告主張：訴外人張棨翔於106 年3 月14日邀同被告為連帶
    保證人，並簽立貸款借據、契約書為憑，向原告借款新臺幣
    （下同）60萬元（下稱系爭借款），約定借款期間自106 年
    3 月15日起至112 年3 月15日止，按月平均攤還本息，利息
    按中華郵政股份有限公司2 年期定期儲金機動利率減年息0.
    025 厘計算機動調整。如遲延繳款時，逾期在6 個月以內者
    ，按約定利率10% ，逾期超過6 個月部分，按約定利率20%
    計收違約金。詎張棨翔未依約繳款，又張棨翔嗣向臺灣高雄
    地方法院（下稱高雄地院）聲請更生，其更生方案經高雄地
    院以109 年度司執消債更字第165 號裁定認可並確定在案。
    張棨翔迄今尚積欠原告本金271,283 元及相關利息、違約金
    未清償，爰依上開契約及連帶保證之法律關係訴請被告給付
    前揭欠款。並聲明：如主文第1 項所示。
二、被告則以：系爭借款為原告所提供之急難救助，目的為幫助
    員工發生重大變故時，提供財務支援，為何借款需要連帶保
    證人。且當初借款時稱需找同事擔任一般保證人，只是程序
    。另張棨翔本身信用不佳，原告仍然借款，自願承擔此風險
    ，應向生程序追償。又張棨翔於109 年7 月21日向高雄地院
    聲請更生程序，目前仍在審理中，不論上開更生程序能否核
    准，均亦應先向借款人張棨翔求償，於確定無法清償時，始
    能向一般保證人追償上開債務。倘上開更生程序經核准，本
    件債權金額亦需迨更生程序最終結束後，始能知悉本件債權
    最終數額，故原告以本件訴訟請求被告給付271,283 元，於
    法未合等語置辯。並聲明：請求駁回原告之訴。
三、得心證之理由：
  ㈠原告主張之前揭事實，業據其提出與所述相符之貸款借據、
    貸款契約書、放款客戶授信明細查詢單、高雄銀行股份有限
    公司（下稱高雄銀行）營業部109 年11月12日高銀營放字第
    1090003822號函、收件回執、高雄地院109 年11月20日雄院
    和109 司執消債更立一字第165 號函、債權額計算、借還款
    明細、授信明細查詢單、放款繳款紀錄查詢單、高雄地院
    109 年度司直消債更字第165 號公告、高雄地院109 年度消
    債更字第129 號裁定（見雄院卷第21至57頁、第102 至108
    頁；本院卷第35-64 頁）等件為證，而被告對此亦不爭執，
    本院審酌前揭事證，堪信原告之主張為真實。
  ㈡債權人對於債務人之共同債務人、保證人或為其提供擔保之
    第三人所有之權利，不因更生而受影響，消費者債務清理條
    例第71條定有明文。觀諸其立法理由：「更生方案如減免債
    務人一部分債務，債權人勢必遭受損失，此際，共同債務人
    ，保證人或為其提供擔保之第三人適得以發揮其填補債務人
    不能清償之責任，如使共同債務人、保證人或為其提供擔保
    之第三人同減免其責任，債權人勢必阻撓更生方案之可決，
    以保障自身權益，此鼓勵債務人利用更生程序，避免清算之
    立法目的相違，故債權人對於債務人之共同債務人、保證人
    或為其提供擔保之第三人所有之權利，不因更生而受影響，
    爰設本條。」等語，足見消費者債務清理條例第71條係為保
    障債權人之權益，並鼓勵債務人利用更生程序，其已明確揭
    示，債權人對於保證人之權利，完全不受債務人更生而受影
    響，且其所得行使者，為原債權之金額。是本件借款人即主
    債務人固經高雄地院裁定開始更生，惟依前開規定，原告對
    於保證人即被告得行使之權利，不因主債務人經裁定准許更
    生而受影響。被告辯稱須待更生程序結束後，確定最終債務
    ，原告才能求償等語，顯然無據。
  ㈢至被告辯稱系爭借款為原告所提供之急難救助，目的為幫助
    員工發生重大變故時，提供財務支援，為何借款需要連帶保
    證人。且當初借款時，主辦人稱找同事擔任一般保證人，只
    是程序。另張棨翔本身信用不佳，原告仍然借款，自願承擔
    此風險，應向生程序追償等語。惟依被告擔任刑事警察執法
    人員之背景（見雄簡卷第33頁服務證），對於擔任連帶保證
    人之責任為何，自應知悉甚詳，其仍願為張棨翔擔任系爭借
    款之連帶保證人，自應依連帶保證之相關法律負其責任，此
    部分所辯，難認有理。
  ㈣從而，原告本於消費借貸及保證之法律關係，請求被告給付
    如主文第一項所示，為有理由，應予准許。
四、本件事證已臻明確，兩造其餘攻擊防禦方法及所提證據，經
    審酌後認與判決結果無影響，爰不再逐一論述，附此敘明。
五、本件原告勝訴部分係依民事訴訟法第427 條第1 項規定，適
    用簡易訴訟程序所為被告敗訴之判決，依同法第389 條第1
    項第3 款規定，應職權宣告假執行。並依同法第392 條第2
    項之規定，依職權宣告被告提供相當擔保，免為假執行。
六、訴訟費用負擔之依據：民事訴訟法第78條。
中    華    民    國   110    年    11    月    24    日
                  橋頭簡易庭  法    官  林揚奇
以上正本係照原本作成。
如不服本判決，應於送達後20日內，向本院提出上訴狀並表明上
訴理由，如於本判決宣示後送達前提起上訴者，應於判決送達後
20日內補提上訴理由書（須附繕本）。
中    華    民    國   110    年    11    月    24    日
                              書 記 官  陳麗如